【裁判字號】    97,交抗,302
【裁判日期】    970618
【裁判案由】    聲明異議
【裁判全文】
臺灣高等法院高雄分院刑事裁定         97年度交抗字第302號
抗   告   人
即原處分機關  高雄市政府交通局
代   表   人  王國材
上列抗告人因聲明異議案件，不服臺灣高雄地方法院中華民國97
年4 月30日裁定（97年度交聲字第652 號），提起抗告，本院裁
定如下：
    主  文
抗告駁回。
    理  由
一、抗告意旨略以：受處分人甲○○於民國97年2 月16日上午0
    時41分許，飲酒後駕駛重型機車，為警攔檢查獲，經抗告人
    機關裁決處罰鍰新臺幣（下同）3 萬1 千800 元，並吊扣職
    業聯結車駕駛執照12個月，又吊扣駕駛執照之目的並非僅為
    處罰行為人，尚有以暫時禁止行為人於道路上駕駛，以免其
    短期內再犯，避免危及一般用路者，二相權衡，並無侵害受
    處分人之工作權及生存權。是原審裁定撤銷上開吊扣職業聯
    結車駕駛執照12個月部分之裁決，諭知受處分人不罰，尚有
    未當。
二、按道路交通安全規則第114 條規定：「汽車駕駛人有下列情
    形之一者，不得駕車：……二、飲用酒類或其他類似物後其
    吐氣所含酒精濃度超過每公升○‧二五毫克或血液中酒精濃
    度超過百分之○‧○五以上。……」，又道路交通管理處罰
    條例第35條第1 項第1 款規定：「汽車駕駛人，駕駛汽車經
    測試檢定有下列情形之一者，處新臺幣一萬五千元以上六萬
    元以下罰鍰，並當場移置保管該汽車及吊扣其駕駛執照一年
    ；因而肇事致人受傷者，並吊扣其駕駛執照二年；致人重傷
    或死亡者，吊銷其駕駛執照，並不得再考領：一、酒精濃度
    超過規定標準。……」。經查，受處分人甲○○於97年2 月
    16日上午0 時41分許，騎乘機車行經高雄市○○路與廠前路
    口時，為警攔檢而查知其飲酒後呼氣酒精濃度達每公升0.45
    毫克，嗣由抗告人機關裁處罰鍰3 萬1 千800 元、吊扣駕照
    12個月及施以道安講習之事實，業據受處分人自承在卷，並
    有高雄市政府警察局舉發違反道路交通管理事件通知單、高
    雄市○○○○道路交通管理事件裁決書附卷可稽，自堪以認
    定。次查，95年3 月1 日修正施行前之道路交通管理處罰條
    例第68條原規定：「汽車駕駛人，因違反本條例及道路交通
    安全規則之規定，受吊扣或吊銷駕駛執照處分時，吊扣或吊
    銷其持有各級車類之駕駛執照」，修正後道路交通管理處罰
    條例第68條規定：「汽車駕駛人，因違反本條例及道路交通
    安全規則之規定，受吊銷駕駛執照處分時，吊銷其持有各級
    車類之駕駛執照」，而觀其修正理由，係以修正前條文將違
    法或違規駕駛人所持有各級車類之駕駛執照一併吊扣，失之
    過酷，影響人民工作及生活過鉅（詳卷附立法院公報第94
    卷第70期第13 6頁、第138 頁之院會紀錄），因而將吊扣持
    有各級車類之駕駛執照刪除，顯見在吊扣駕駛執照時，僅能
    吊扣違規當時所駕駛車輛之駕駛執照，已不能再吊扣其他各
    級車類之駕駛執照。準此，受處分人酒後違規駕駛機車，僅
    能吊扣機車駕駛執照，因受處分人僅領有職業聯結車駕駛執
    照，原處分機關裁決吊扣受處分人駕駛執照，即係吊扣受處
    分人之職業聯結車駕駛執照，即有不合。從而，原審以受處
    分人異議有理由，撤銷原處分機關吊扣受處分人駕駛執照部
    分裁處，諭知不罰，即屬正當。抗告機關之抗告，為無理由
    ，應予駁回。
三、據上論結，應依道路交通案件處理辦法第26條、刑事訴訟法
    第412 條，裁定如主文。
中    華    民    國    97    年    6     月    18    日
                  刑事第八庭    審判長法  官   李炫德
                                      法  官   陳志銘
                                      法  官   郭玫利
以上正本證明與原本無異。
不得再抗告。
中    華    民    國    97    年    6     月    18    日
                                      書記官   楊茱宜


司法院資訊處製作；財團法人民間司法改革基金會備份。
